【裁判字號】    91,易,3437
【裁判日期】    920319
【裁判案由】    傷害
【裁判全文】
臺灣板橋地方法院刑事判決                        九十一年度易字第三四三七號
    公  訴  人  臺灣板橋地方法院檢察署檢察官
    被      告  乙○○
右列被告因傷害案件，經檢察官提起公訴 (九十一年度偵字第一九六七二號)，本院
判決如左：
    主  文
乙○○傷害人之身體，處拘役伍拾日，如易科罰金，以參佰元折算壹日。
    事  實
一、緣乙○○之弟吳垂宮積欠丁○○債務未還，於民國九十一年一月六日下午，丁○○與友人己○○共同前往臺北縣龍興街二四號三樓吳垂宮住處，擬向其追討債務
    ，因吳垂宮未在家中而未遇，嗣同日十五時許，渠二人在臺北縣板橋市○○路○
    段、龍興街口處，向吳垂宮之女甲○○詢問吳垂宮下落及其父何時會返還債務等
    情時，即見乙○○自臺北縣板橋市○○路○段一四二號之三趕赴現場，並出言質
    問丁○○與己○○為何向二位小孩子要錢，隨即乙○○基於傷害之犯意，持其所
    攜帶之裝飾用武士刀往丁○○身上揮砍，因丁○○舉手抵擋，造成丁○○受有左
    手第三、四指切割傷之傷害。
二、案經丁○○訴由臺北縣政府警察局板橋分局報請臺灣板橋地方法院檢察署檢察官
    偵查起訴。
    理  由
一、訊據被告乙○○固坦承於右揭時地，持刀不慎劃傷告訴人丁○○致其成傷之事實
    ，惟矢口否認有何傷害犯行，辯稱：因伊姪子告知伊有人來向渠等要錢，伊以為
    有人勒贖，乃赴現場，其後見到告訴人與渠友人二、三人追過來，伊即質問渠等
    為何向小孩子要錢，結果告訴人即回罵三字經，並稱：難道欠錢不用還，伊始與
    告訴人發生爭執，後因有人自後將伊抱住，伊於掙扎中始不慎將手持之美工刀劃
    傷告訴人，並非有意傷害他云云。惟查：右揭犯罪事實，迭據告訴人丁○○於偵
    審中指訴綦詳，並有板新醫院九十一年一月七日診斷證明書乙紙附卷足憑，復據
    在場目擊之證人己○○於偵審中到庭證稱：當時伊等是要去找吳垂宮要錢，到他
    家時，吳垂宮不在，只有小孩子在而已，伊等就跟小孩子說你父親不在，並在門
    口等，是小孩子出門，伊等跟到龍興街口，問小孩子說出去幾點會回來，並稱我
    們晚一點會再回來等他父親，在伊等與小孩講話時，乙○○就跑出來，因為伊等
    也不知道乙○○從哪裡跑出來，大概乙○○住旁邊，伊等看到乙○○拿武士刀，
    約三尺長，就直接砍丁○○，丁○○手就擋，後來手就流血了等語明確（參見偵
    查卷第十九頁背面、本院九十二年一月二十七日訊問筆錄），雖被告否認當日係
    持武士刀砍傷告訴人云云，惟依告訴人所提出之診斷證明書所示之傷勢，其受有
    「左手第四指切割傷（長三公分，深及肌腱）、左手第三指切割傷（長一點五公
    分）」之傷，足認其所受之傷口非淺，再觀之被告所提出以供本院參酌之自稱與
    當日手持不慎傷害告訴人相仿之美工刀，經本院詳觀該刀，認該美工刀係一般美
    術用之切割刀，衡情苟遭該把美工刀傷害，應尚不致於造成受有深及肌腱之傷，
    則告訴人與證人己○○所述被告當時係持武士刀揮砍乙節，應屬非虛。另告訴人
    並指稱：被告所持之武士刀白色刀鞘當時有遺留在現場，其後遭被告之友人戊○○帶走等語，嗣經本院傳訊證人戊○○到庭，其則否認在現場看到白色刀鞘，僅
    證稱：伊也住在附近，當天伊剛好開車經過，看到丁○○帶了五個年輕人在乙○○父親家門口，也就是大觀路二段一四二號之三前叫囂，伊看到他時他手上有流
    血，伊問他什麼事情，他就說與乙○○發生爭吵，他弟弟欠他錢不還，伊就跟他
    說他弟弟欠錢應該找他弟弟，不應該找乙○○，也有叫他趕快去就醫，後來看到
    警察來了，他們就跟警察說他們要自己處理等語，惟證人與被告係朋友關係，且
    苟如告訴人所指其確有帶走該刀鞘，則渠或許為顧慮自己涉有湮滅證據之嫌，而
    懼於吐實，是其證言難免偏頗，故其所證尚非可採，另證人甲○○、丙○○雖均
    證稱：並沒有看到被告持刀云云，惟渠等為被告之親屬，且本件乃係其父積欠告
    訴人債務所引發，則渠等證言亦不無迴護被告之嫌，亦不足採信，是被告否認犯
    行，顯屬事後圖卸之詞，要無足採；綜上所述，本件事證明確，被告犯行應堪認
    定。
二、核被告乙○○所為，係犯刑法第二百七十七條第一項之傷害罪。爰審酌被告之素
    行、犯罪動機、目的、及告訴人所受之傷僅二處切割傷，情節尚輕及其犯罪後未
    坦承犯行等一切情狀，量處如主文所示之刑，並諭知易科罰金之折算標準，以示
    懲儆。
據上論斷，應依刑事訴訟法第二百九十九條第一項前段，刑法第二百七十七條第一項
、第四十一條第一項前段，罰金罰鍰提高標準條例第一條前段、第二條，判決如主文
。
本案經檢察官王志超到庭執行職務
中      華      民      國    九十二    年      三      月    十九    日
                                      臺灣板橋地方法院刑事第六庭
                                          法  官  徐   蘭   萍
右正本證明與原本無異。
如不服本判決，應於判決送達後十日內，向本院提出上訴狀。
                                          書記官  莊   川   億
中      華      民      國    九十二    年      三      月   二十一   日
附錄本案論罪科刑法條全文：
刑法第二百七十七條
傷害人之身體或健康者，處三年以下有期徒刑，拘役或一千元以下罰金。
犯前項之罪，因而致人於死者，處無期徒或七年以上有期徒刑；致重傷者，處三年以
上十年以下有期徒刑。


司法院資訊處製作；財團法人民間司法改革基金會備份。
